# 短期租赁和低价值租赁的会计处理

提问人：yjhly2011 时间：2022-01-15 22:31:31
各位好，新租赁准则，短期租赁和低价值租赁，例，企业租赁 10 台办公用计算机，每月租金 5000 元，期限 12 个月，适用短期租赁和低价值租赁，简化处理，在会计处理上是否将租入的资产计入使用权资产资产，计提折旧，即
借：使用权资产-计算机 60000
贷：租赁负债-租赁付款额 60000
每月计提折旧
借：管理费用（或相应科目） 5000
贷：使用权资产累计折旧 5000
支付时：
借：租赁负债-租赁付款额 5000
贷：银行存款 5000
合同结束时
借：使用权资产累计折旧 60000
贷：使用权资产-计算机 60000
还是只在每月付款时直接：
借记：管理费用（或相应科目） 5000
贷： 银存款 5000
谢谢！

回答人：chenyiwei
短期租赁或低价值资产租赁适用简化处理时，不确认使用权资产和租赁负债，只在每月付款时直接：
借记：管理费用（或相应科目） 5000
贷： 银存款 5000